【裁判字號】    97,聲判,41
【裁判日期】    980427
【裁判案由】    聲請交付審判
【裁判全文】
臺灣桃園地方法院刑事裁定              97年度聲判字第41號
聲  請  人
即  告訴人  丙○○
告訴代理人  饒斯棋律師
被      告  甲○○
            丁○○
上列聲請人即告訴人因告訴被告2 人業務過失致死案件，經臺灣
桃園地方法院檢察署檢察官於民國97年8 月15日以97年度偵字第
5163號為不起訴處分，聲請人不服，聲請再議，經臺灣高等法院
檢察署於97年10月28日以97年度上聲議字第5775號處分書駁回再
議，聲請人不服，聲請交付審判，本院裁定如下：
    主  文
聲請駁回。
    理  由
一、按告訴人接受不起訴處分書後，得於7 日內以書狀敘述不服
    之理由，經原檢察官向直接上級法院檢察署檢察長或檢察總
    長聲請再議；上級法院檢察署檢察長或檢察總長認再議為無
    理由者，應駁回之；告訴人不服上級法院檢察署檢察長或檢
    察總長認再議為無理由而駁回之處分者，得於接受處分書後
    10日內委任律師提出理由狀，向該管第一審法院聲請交付審
    判。法院認為交付審判之聲請不合法或無理由者，應駁回之
    ，刑事訴訟法第256 條第1 項前段、第258 條第1 項前段、
    第258 條之1 第1 項、第258 條之3 第2 項前段分別定有明
    文。
二、本件聲請人即告訴人丙○○以被告甲○○、丁○○涉犯業務
    過失致死為由，向臺灣桃園地方法院檢察署（下稱桃園地檢
    署）提出告訴，經該署檢察官於民國97年8 月15日以97年度
    偵字第5163號為不起訴處分後，聲請人不服聲請再議，而經
    臺灣高等法院檢察署（下稱高檢署）於97年10月28日以97年
    度上聲議字第5775號處分書駁回再議之聲請，並於97年11月
    11 日 寄存送達上開處分書予聲請人，而於97年11月21日發
    生寄存送達效力，聲請人於97年11月28日即委任饒斯棋律師
    提出刑事交付審判聲請狀，向本院聲請交付審判，經本院審
    核聲請人之程序要件，符合刑事訴訟法第258 條之1 第1 項
    之規定。此有刑事再議聲請狀及高檢署送達證書1 紙附卷可
    稽，並據本院依職權調閱桃園地檢署及高檢署上開卷證核閱
    無誤，且有刑事委任狀及刑事交付審判聲請狀各1 份附本院
    卷可參。是本件聲請程序係屬適法，核先敘明。
三、聲請人原告訴意旨略以：聲請人即告訴人丙○○前因認其父
    親乙○○於民國96年7 月5 日，因案經臺灣桃園地方法院裁
    定羈押，進入臺灣桃園監獄附設看守所（下稱桃園看守所）
    ，其於入所時即已罹患嚴重鉀離子過低之症狀，且有四肢無
    力症狀。被告甲○○為桃園看守所所長，而被告丁○○為桃
    園看守所衛生科科長，被告丁○○於乙○○入所時並未作適
    當之檢查處理，而桃園看守所之特約醫生無檢驗血液檢體之
    能力，於翌（6） 日施行醫療檢查時，僅隨意問診，未進行
    檢查或注意有無其他併發症，亦未及時囑咐桃園看守所將乙○○轉送醫院治療，且又疏未將乙○○陳述鉀離子過低需長
    期服用藥物控制之病情記載於診療紀錄上，故自96年7 月6
    日至同年月15日止，均未替乙○○抽血檢查確認鉀離子數值
    是否偏低，是否確實需服用藥物加以控制病情，因而均未服
    藥，期間聲請人及其他子女均曾聯繫桃園看守所，告知桃園
    看守所乙○○鉀離子過低之症狀及需服用藥物控制之事實，
    桃園看守所之人員及被告丁○○對此均有所知悉，卻仍未作
    認何適當處置。直至96年7 月16日上午發覺乙○○昏沈意識
    不清之情況下，未及時將乙○○轉送醫院治療，而臨時替乙○○抽血，待血液檢查報告確認乙○○確屬鉀離子過低，才
    給予乙○○飲用運動飲料及香蕉，後見無效果再施打點滴。
    桃園看守所戒護人員及被告丁○○於96年7 月16日晚上6 時
    許，發覺乙○○有異，才將乙○○送至敏盛綜合醫院急診，
    乙○○因鉀離子過低多日未服用藥物控制，而於到醫院前已
    生死亡結果，雖經急救，仍延至96年8 月7 日死亡。被告甲○○督導不周，且未切實進行檢查、抽查等，而與被告丁○○及該名問診之特約醫師均未善盡其業務上之責任，過失致
    延誤將乙○○送醫，致乙○○死亡。
四、本件被告甲○○、丁○○均堅決否認有何業務過失致死之犯
    行，被告丁○○並辯稱：入所當天檢查醫師有請乙○○至門
    診檢查，並安排96年7 月12日定期抽血檢查，但因為律師接
    見而未前往檢查，96年7 月13日乙○○有表示右膝腳踝痛，
    有請醫生開止痛藥。96年7 月16日上午9 時許，乙○○被輪
    椅推到衛生科，因為血壓過低，服務人員說乙○○鉀離子過
    低，先處理血壓過低問題，而施以針劑治療，有將乙○○當
    急診處理，當天遇到大減刑，伊親自替乙○○抽血，抽血後
    即吊點滴，血壓恢復後繼續吊點滴，抽血初步檢查確實有鉀
    離子過低，但數據未出來，先指示在點滴內加入治療鉀離子
    過低之藥物，下午時回報乙○○身體狀況穩定，生命跡象穩
    定，直到晚上才發覺乙○○有異狀，因當時醫生已下班，就
    送至醫院，並無告訴人所指延誤送醫、治療之業務過失等語
    。
五、本件經桃園地檢署檢察官依據偵查結果（97年度偵字第5163
    號），而為不起訴處分之理由如下：
(一)、乙○○96年7 月5 日進入桃園看守所即有進行一般性身體健
    康檢查，乙○○「自述鈾離子過低，檢查醫師囑咐於96年7
    月6 日上午赴醫務室檢查及治療」，且依衛生科病歷紀錄表
    亦載有【A ：診斷】Lower/POTASSUM（按：即鉀）？等內容
    ，有桃園縣監獄衛生科收容人病歷資料存卷足參，並無告訴
    人指稱有何疏未檢查或漏載之情形。
(二)、乙○○遭收押，並附有禁見、通信，有臺灣桃園地方法院押
    票、桃園看守所在監或出監收容人資料表附卷可稽。故乙○○倘欲與乙○○聯繫或交付藥物、食物、均會受看守所相關
    規定所限制，惟仍可送進藥物，接受看守所衛生科檢查無誤
    後，交付被告或收容人服用，且此情形亦經桃園看守所當面
    告知乙○○家屬，此有職務報告、臺灣桃園監獄收容人服用
    藥品管理作業資料等附卷足證，足見乙○○雖遭受押禁見，
    但服用藥物並不受限制，惟乙○○之家屬仍因路途遙遠等其
    他因素未將藥物送入所中。
(三)、乙○○係於96年7 月16日發生意識不清之情形，此依卷附衛
    生急診處理簿所載「乙○○因鉀離子過低，上午10時15分許
    先行注射bco （按：維他命之一種）營養點滴，並測量血壓
    」；再依衛生科病歷記載「當天中午12時，在台大一號500m
    l 中加入KCL （按：鉀離子）20meg ，並保持點滴順暢，下
    午1 時30分許更換點滴時病患識清楚，生命跡象穩定，下午
    3 時電話聯繫戒護主管保持點滴順暢，觀察生命跡象，主管
    回報意識清楚」，顯見96年7 月16日當天桃園看守所發現乙○○身體有異，有處理，並持續觀察紀錄，並有在其營養點
    滴內加入鉀離子藥物，並未忽視或遲誤乙○○之病情。且乙○○於96年7 月16日送至敏盛醫院急診後，雖曾失去生命跡
    象，但經急診後，又恢復生命跡象，至96年8 月7 日由乙○○家屬陳健男簽署自願出院同意書後出院始死亡，有桃園敏
    盛醫院急診病歷及自動出院志願書附卷足參，乙○○自在桃
    園看守所發生意識不清送醫院救治至其死亡已有22日之久，
    自不得逕論被告2 人未盡其救護義務。
(四)、乙○○死亡後，由苗栗縣頭份鎮衛生所醫師，接受臺灣苗栗
    地方法院檢察署檢察官指示前往相驗，其死因為低血鉀併橫
    紋肌溶解症、慢性腎衰竭併急性惡化，糖尿病併腎病變，導
    致休克併呼吸衰竭，並開立死亡證明書，檢察官認無誤後，
    加以簽結等情，有死亡證明書、公務電話紀錄表、刑案資料
    查註紀錄表等在卷足佐，另依敏盛醫院病歷資料所附血糖及
    胰島素注射紀錄表、護理紀錄等資料顯示乙○○於住院期間
    ，曾注射糖尿病患所需之胰島素，足徵乙○○尚罹患其他慢
    性疾病，非僅有鉀離子病史。綜上，乙○○進入桃園看守所
    後，被告丁○○已依規定對乙○○施行檢查，並記載其自述
    鉀離子過低之情形，於乙○○身體發生狀況後亦有加以救治
    、提供必要護理，持續觀察生命跡象，發現乙○○身體狀況
    有異後，亦立即送醫急救，並無任何業務過失之情形，被告
    甲○○自亦無督導不周或未盡檢查義務之業務過失。此外，
    復查無其他積極證據足認被告2 人有告訴人指訴之犯行，罪
    嫌應認尚有不足，而依刑事訴訟法第252 條第10款為不起訴
    處分。
六、聲請人不服桃園地檢署檢察官所為上開不起訴處分，聲請再
    議，經高檢署於97年10月28日以97年度上聲議字第5775號處
    分書駁回聲請人之再議聲請，其理由略以：
(一)、原不起訴處分書就被告甲○○、丁○○對於乙○○經臺灣桃
    園地方法院裁定收押禁見，於收容期間內，依監所內規定，
    先行對其身體檢查，並於入所資料中記載乙○○自述鉀離子
    過低之情形，之後亦對乙○○身體狀況加以觀察，且於96年
    7 月16日當天在營養點滴中加入鉀離子藥物，持續觀察生命
    跡象，送醫急救，恢復生命跡象，嗣後在敏盛醫院住院長達
    22日始死亡，被告甲○○、丁○○已盡相關義務，而無何業
    務過失致人於死之犯行，業經原不起訴處分書詳述理由及依
    據，認事用法並無悖於一般社會常情或經驗判斷，聲請人聲
    請再議顯無理由。
(二)、至聲請人再議理由認：乙○○入所後，96年7 月6 日至同年
    月15日，長達10日未抽血確認其數值是否偏低，未補做定期
    抽血檢驗，且乙○○此期間四肢無力，於96年7 月12日律師
    接見時即已乘坐輪椅，均未對此加以處理，原檢察官並未調
    閱監視畫面加以查證。另因特約醫生僅口頭問診，並未施加
    詳細檢查，為乙○○加入點滴藥物之劑量標準並未依照乙○○病況添加，原檢察官對此亦置若未論，顯有瑕疵。再者，
    乙○○子女均有告知桃園看守所乙○○病情需服藥控制，為
    桃園看守所人員所明知，身為衛生科之被告丁○○未盡照顧
    之責，特約醫生未盡醫療義務，身為桃園看守所所長之被告
    甲○○未盡督導義務，且乙○○96年7 月16日送醫急救後，
    即未再恢復意識，並非延致96年8 月7 日死亡，且其於急救
    期間施打胰島素等應係其急性鉀離子過低引起，並非其他慢
    性疾病引起，原檢察官並不具此方面專業而遽下定論等各節
    ，或為個人片面之法律思維，或屬臆測之詞，或與本案無必
    然之直接關係，自不能以聲請人單純指訴即認被告甲○○、
    丁○○涉有業務過失致人於死犯行而對被告科以刑責。
(三)、另聲請人於告訴狀中雖曾提及追加受委託執行國家診療在監
    病患職務之醫師（即桃園看守所之特約醫師）為被告，但因
    其於偵查中已特定以被告甲○○、丁○○為追訴對象，故原
    檢察官僅就此2 被告為偵辦，並無不合。
(四)、聲請人再議意旨仍執陳詞，指訴被告2 人有業務上之過失，
    致乙○○死亡之結果，缺乏具體證據及理由，已詳述於原不
    起訴處分書。從而原檢察官偵查結果以被告2 人犯罪嫌疑不
    足，而為不起訴處分，難謂有何違誤或不當之情形，而依刑
    事訴訟法第258 條前段為駁回再議之處分。
七、聲請人不服高檢署上開駁回之處分，聲請交付審判，無非係
    以下列各情詞為據：
(一)、乙○○於96年7 月5 日入桃園看守所時，既已自陳有鉀離子
    偏低之情形，依規定自應由醫師悉心診治，不得延誤，並作
    紀錄，以備查考。當時被告丁○○及特約醫師既已明知此情
    ，竟因需由乙○○自費為由，未立即對乙○○抽血檢查確定
    其數值是否偏低，是否需服用藥物控制病情。且96年7 月12
    日排定之定期抽血檢驗既因律師接見而未能按時檢驗，應適
    時調整補作抽血，為何遲至96年7 月16日才加以抽血，被告
    2 人自有對乙○○延誤抽血檢查之業務過失。
(二)、另96年7 月12日告訴代理人饒斯棋律師接見乙○○時，乙○○已乘坐輪椅由戒護人員推行，足見乙○○早因鉀離子偏低
    出現四肢無力症狀，並非被告丁○○所述於96年7 月16日始
    出現病況，此可調閱律見時之錄影畫面勘驗即可得知。乙○○96年7 月6 日進入看守所後即已出現病況，至96年7 月15
    日送醫急救前，此期間其病情均未能服用藥物加以控制而導
    致持續惡化，且因特約醫師隨意問診，未詳細檢查，未囑咐
    轉送醫院治療，致其於96年7 月16日病況嚴重時，才在點滴
    中加入鉀離子治療，其時間已遲，且其劑量標準亦因未詳細
    檢查而不知是否能有效控制乙○○病情，難謂無過失。
(三)、至於乙○○家屬送藥與否並非家屬之義務，家屬縱使未送藥
    至桃園看守所，桃園看守所既然有衛生科及特約醫生，應負
    有照顧乙○○之義務，此與家屬送藥與否無關，不能倒果為
    因，而認被告2 人即無業務上之過失。
(四)、乙○○未曾罹患低鉀離子外之其他如糖尿病等之慢性病史，
    其於敏盛醫院治療期間竟需洗腎及施打胰島素，應係鉀離子
    過低引起，亦與相驗死因相符，且乙○○於96年7 月16日送
    敏盛醫院急救，至96年8 月7 日返家安息前，均未清醒，足
    見其鉀離子過低引發前述病情直接導致死亡，並非其他疾病
    或原因引起，檢察官非專業而對此遽下結論，難以甘服。
(五)、本案實有諸多應調查而未調查之證據，從而，原不起訴處分
    書及再議處分書中，均未就聲請人所陳一一調查，即遽為不
    起訴及駁回再議，實難令聲請人甘服，是依法聲請交付審判
    等語。
八、按91年1 月17日三讀通過，同年2 月8 日公佈之刑事訴訟法
    第258 條之1 係參考德國刑事訴訟法第172 條第2 項之規定
    及日本刑事訴訟法第262 條准起訴之規定，增訂「聲請法院
    交付審判制度」，告訴人於不服上級檢察署之駁回處分者，
    得向法院聲請交付審判；其目的係為對於檢察官起訴裁量之
    制衡，除貫徹檢察機關內部檢查一體之原則所含有之內部監
    督機制外，另宜有檢察機關以外之監督機制，由法院保有最
    終審查權而介入審查，以提供告訴人多一層救濟途徑（刑事
    訴訟法第258 條之1 立法理由參照）以促使檢察官對於不起
    訴處分為最慎重之篩選，審慎運用其不起訴裁量權。從而，
    本條之適用一方面係強制告訴人先循檢察機關內部之監督機
    制救濟無效果後，始由法院為之，另方面亦促使檢察機關內
    部省視其不起訴處分是否妥當，法院有最終審查權。故交付
    審判之制度雖賦予法院於告訴人交付審判之聲請裁定准否前
    ，可依同法第258 條之3 第3 項規定為「必要之調查」，然
    法院於審查交付審判之聲請有無理由時，應以審酌告訴人所
    指摘不利被告之事證未經檢察機關詳為調查或斟酌，或不起
    訴處分書所載理由違背經驗法則、論理法則及證據法則為限
    ，方符本條係為制衡檢察官起訴裁量權之立法意旨。次按刑
    事訴訟法第258 條之1 規定告訴人得向法院聲請交付審判，
    係新增對於「檢察官不起訴或緩起訴裁量權」制衡之一種外
    部監督機制，法院僅就檢察官所為不起訴或緩起訴之處分是
    否正確加以審查，以防止檢察機關濫權，依此立法精神，同
    法第258 條第3 項規定法院審查聲請交付審判案件時「得為
    必要之調查」，其調查證據之範圍，自應以偵查中曾顯現之
    證據為限；而同法第260 條對於不起訴處分已確定或緩起訴
    處分期滿未經撤銷者得再行起訴之規定，其立法理由說明該
    條所謂不起訴處分已確定者，包括「聲請法院交付審判復經
    駁回者」之情形在內，是前述「得為必要之調查」，其調查
    證據範圍，更應以偵查中曾顯現之證據為限，不得就告訴人
    新提出之證據再為調查，亦不得蒐集偵查卷以外之證據，否
    則，將與刑事訴訟法第260 條之再行起訴規定，混淆不清，
    亦將使法院兼任檢察官而有回復「糾問制度」之虞；且法院
    裁定交付審判，即如同檢察官提起公訴使案件進入審判程序
    ，是法院裁定交付審判之前提，必須偵查卷內所存證據已符
    合刑事訴訟法第251 條第1 項規定「足認被告有犯罪嫌疑」
    檢察官應提起公訴之情形，亦即該案件已經跨越起訴門檻，
    否則，縱或法院對於檢察官所認定之基礎事實有不同判斷，
    但如該案件仍須另行蒐證偵查始能判斷應否交付審判者，因
    交付審判審查制度並無如同再議救濟制度得為發回原檢察官
    續行偵查之設計，法院仍應依同法第258 條之3 第2 項前段
    規定，以聲請無理由裁定駁回，先予敘明。
九、再按犯罪事實應依證據認定之，無證據不得認定犯罪事實，
    刑事訴訟法第154 條第2 項定有明文；告訴人之指訴，係以
    使被告判罪處刑為目的，故多作不利於被告之陳述，自不得
    以其指訴為被告犯罪之唯一證據；又認定不利於被告之事實
    ，須依積極證據，苟積極證據不足為不利於被告事實之認定
    時，即應為有利於被告之認定，更不必有何有利之證據（最
    高法院52年度臺上字第1300號判例、84年度臺上字第5368號
    判決、30年度上字第816 號判例參照）。本件聲請意旨以上
    開情詞，認前揭不起訴處分及駁回再議之處分均有違誤，惟
    查：
(一)、按監獄或看守所之衛生科之職務包含被告或受刑人健康檢查
    、疾病醫治事項，惟關於醫療疾病之診治、判斷及處方，仍
    需另由具有專業資格之醫師始得從事醫療行為，故衛生科之
    人員於被告及受刑人進入監獄或看守所時，依其主觀陳述或
    客觀表現之身體狀況加以紀錄，必要時，通知特約醫師或特
    約所外醫師診治，以確保被告或受刑人身體健康、生命安全
    ；惟倘無必要，亦無違反被告或受刑人意願，為其施以身體
    檢查或治療，事後收取診療費用等具有侵害人身自由權及財
    產權行為之可能。經查，本件乙○○於96年7 月5 日入所時
    自陳鉀離子過低，被告丁○○就此有加以核實記載，且時有
    特約醫師為其作健康檢查，並於翌（6） 日即已安排看診，
    並處方7 天份之bco 綜合維他命及維他命b12 ，則依乙○○
    當時之身體、精神狀況良好（至96年7 月13日前身體狀況均
    尚可），且乙○○低鉀離子之情形，亦非不服藥即無法生存
    等節，亦為聲請人於偵查中所自陳，並無證據顯示當時有進
    一步對乙○○加以抽血或作其他檢查之必要；否則，以抽血
    檢查雖非健保給付項目，惟亦非無法負擔之高價，乙○○對
    自己身體狀況又知之最詳，豈有不立即要求抽血檢查之可能
    ；再者，桃園看守所於每週四有固定安排抽血檢查項目，在
    本案原本乙○○於96年7 月12日即可藉由抽血檢查使所方進
    一步追蹤其病況，自無於入所時即為乙○○施以抽血檢查之
    必要等情，有附於原偵查卷之衛生科病歷紀錄表、處方、收
    據及監獄收容人（舍友）自白書4 份在卷可按，故被告丁○○依上情判斷，因而未於乙○○入所時安排乙○○進一步抽
    血檢查，難認有何延誤為受刑人抽血之業務上過失可言。
(二)、至於原定96年7 月12日之定期抽血檢查，乙○○已因律師接
    見而未能抽血，為聲請人所不否認。依原偵查卷附原檢察官
    向桃園看守所調閱96年7 月12日律師接見之錄音譯文顯示，
    乙○○與律師接見過程中主要是在討論案情內容，雖有詢問
    藥物遞送相關事宜，惟乙○○並未提及藥物遞送之急迫必要
    性，未提及自己現有任何不適或病況，且討論過程其精神狀
    況尚良好，律師並未因察覺乙○○身體狀況有異常而加以詢
    問關心等情，故縱使有聲請人所述乙○○乘坐輪椅之情形，
    亦不當然認乙○○已有嚴重病況發生，有立即抽血檢查之必
    要，故自不生應於事後立刻補作抽血檢查之問題，否則律師
    豈有置若罔顧，而不立時向桃園看守所提出要求或轉告家屬
    向桃園看守所告知之可能，足見乙○○當時身體、精神狀況
    尚可，故本件原檢察官未查閱是否律見時是否有錄影，而加
    以調閱檢視律見錄影畫面，並不足以影響判斷之結果。
(三)、96年7 月13日開始，乙○○開始身體有不適情形發生，當時
    係主述右膝及腳踝痛，當日醫師亦有開立3 天份之止痛藥，
    96年7 月14日、15日、16日均有由醫生看診等事實，亦有前
    述監獄衛生科急診科收據、臺灣桃園監獄場舍日夜勤值勤人
    員聯繫簿各1 份及收容人自白書4 份附原偵查卷可佐，足見
    衛生科有持續對乙○○之病況為觀察、紀錄，並依醫師指示
    給予處置，並無延誤，乙○○當時測量有血壓過低之情形，
    其身體不適究竟為何原因引起，均非衛生科所能判斷，或逕
    自施以醫療行為，孰料乙○○竟於短短3 日內，即發生嚴重
    病症，被告丁○○於96年7 月16日依緊急狀況為乙○○抽血
    檢查確認原因，亦與常情無違，則縱使乙○○自96年7 月6
    日入所至96年7 月16日間，並未作抽血檢查，均難認被告丁○○有何延誤之業務過失而言。況且投藥與否及藥物之劑量
    亦非被告丁○○所能決定，聲請人質疑未經檢查，即在點滴
    內任意投藥，其投藥量與乙○○實際病況不符等節，並無依
    據，且此部分亦難認被告丁○○有何過失可言。則被告丁○○既無過失，被告甲○○自亦不負督導或檢查之責任，而難
    認有何過失可言。原處分書雖未認定乙○○於96年7 月13日
    即發生身體不適之情形，惟桃園看守所有立即對乙○○施以
    適當治療，亦如前述，並不影響被告2 人已盡相當義務之認
    定，併此敘明。
(四)、又查，桃園看守所與乙○○家屬於96年7 月6 日、9 日均有
    就藥品遞送事宜加以聯繫，律師更於96年7 月12日詢問過藥
    品遞送程序，96年7 月13日乙○○身體不適當天，乙○○家
    屬亦已撥打電話至桃園看守所詢問送藥事宜等節，均未有特
    別提到乙○○必須服用藥物維生，則桃園看守所之人員僅知
    悉乙○○家屬可能會送藥物入所，並不知道乙○○未服用藥
    物之結果；且以乙○○家屬始終未將藥物送入之客觀情事判
    斷，桃園看守所之人員或因而未能預見到乙○○服用藥物之
    必要性，故未能察覺應及時對乙○○用藥，原檢察官係以此
    佐證乙○○入所期間原並無任何需立即治療之病況，尚無聲
    請人所指倒果為因之經驗法則違誤。至於聲請人指述乙○○
    家屬有電話告知桃園看守所乙○○倘不服用藥物，可能危急
    生命等節，則為桃園看守所人員所否認，否則桃園看守所之
    人員豈有不主動積極催請家屬送藥之可能，且由附原審偵卷
    之通聯紀錄、監獄禁見收容人家屬電話通知簿、臺灣桃園監
    獄戒護科公務電話紀錄簿及前述律師接見錄音譯文、收容人
    自白書之內容觀之，均無記載乙○○家屬曾告知桃園看守所
    人員乙○○服用藥物之重要性，乙○○亦未曾主動告知桃園
    看守所或舍友，聲請人指稱此為桃園看守所人員明知等情，
    並無任何證據足以證明，尚無足採。
(五)、縱使乙○○死亡直接原因即為鉀離子偏低造成，惟倘被告丁○○在其業務範圍內已盡相當照顧義務，而被告甲○○亦無
    未盡督導之責，則乙○○是否於96年7 月16日入院後至其死
    亡均未再清醒、有無罹患其他慢性病史等情，均不影響乙○○死亡因果關係之認定，原檢察官縱有誤認，亦對於被告2
    人不起訴之結果不生影響，自無再調查之必要。
(六)、綜上，本件既缺乏認定被告2 人對於乙○○有何未盡業務上
    相當之注意義務之具體證據，過失致乙○○死亡之具體證據
    ，業經於上揭不起訴處分書及駁回再議之處分書中論述甚詳
    ，詳如前述，且其所憑據之理由並未違背經驗法則、論理法
    則及證據法則之情，則聲請人以之為聲請交付審判之理由，
    要難遽採。
十、綜上所述，本件聲請人雖仍執首揭理由認被告2 人涉有刑法
    第276 條第2 項之業務過失致死罪嫌，而向本院聲請交付審
    判，惟核其意旨，無非在於指摘檢察官未就聲請人於偵查中
    所為之指述遂一敘明，而全然未就被告2 人有涉何業務過失
    致死之犯行提出足資令人心生合理懷疑之說明，且桃園地檢
    署檢察官所為不起訴處分書及高檢署處分書，已就聲請人所
    指予以斟酌，並詳加論述所憑證據及其認定之理由，俱如前
    段所述，且經本院依職權調閱前開卷宗查核無誤，又原處分
    所載證據取捨及事實認定之理由，尚無違背經驗法則或論理
    法則之情事，此外，本院詳查全卷，尚未發見有何足可證明
    被告有何業務過失致死犯行之積極事證，聲請人僅以其主觀
    上立場臆測被告2 人所為造成乙○○延誤就醫致死，而認被
    告2 人有業務上過失致死犯行，對於所申告之事實，無法提
    出足至起訴門檻之證據佐證，認既無積極證據證明被告2 人
    涉有聲請人所指述犯行，尚難以聲請人之片面指訴，遽認被
    告2 人涉有本件業務過失致死犯行，是以桃園地檢署檢察官
    及高檢署檢察長以被告犯罪嫌疑不足，予以不起訴處分及駁
    回再議之聲請，並無不當，聲請人仍執前詞指摘原處分不當
    ，求予裁定交付審判，洵無理由，應予駁回。
據上論斷，應依刑事訴訟法第258 條之3 第2 項前段，裁定如主
文。
中    華    民    國    98    年    4     月    27    日
                  刑事第七庭  審判長法  官  蕭世昌
                                    法  官  連雅婷
                                    法  官  陳筱蓉
以上正本證明與原本無異。
不得抗告。
                                    書記官  陳恩如
中    華    民    國    98    年    4     月    27    日


司法院資訊處製作；財團法人民間司法改革基金會備份。
